臺灣新竹地方法院刑事判決
111年度金訴字第336號
公  訴  人  臺灣新竹地方檢察署檢察官
被      告  徐若庭



上列被告因違反洗錢防制法等案件，經檢察官提起公訴（111年
度偵字第3271、4739、5912、6673號）及移送併辦(111年度偵字
第8269號)，被告就被訴事實為有罪之陳述，本院依簡式審判程
序審理，判決如下：
    主  文
徐若庭幫助犯洗錢防制法第十四條第一項之洗錢罪，處有期徒刑
肆月，併科罰金新臺幣參萬元，罰金如易服勞役，以新臺幣壹仟
元折算壹日。緩刑貳年，緩刑期間付保護管束，並應於本判決確
定之日起壹年內，向指定之政府機關、政府機構、行政法人、社
區或其他符合公益目的之機構或團體，提供壹佰捌拾小時之義務
勞務。
    事  實
一、徐若庭可預見交付金融帳戶資料，可能幫助不法犯罪集團隱
    匿詐欺或財產犯罪所得之財物，致使被害人及警方追查無門
    ，竟仍基於幫助詐欺及違反洗錢防制法之犯意，於民國110
    年11月間，獲悉真實姓名年籍不詳自稱「吳君浩」之成年人
    （下稱「吳君浩」），欲使用他人金融帳戶，詎徐若庭不知
    「吳君浩」之年籍資料及可靠聯絡資訊，竟於110年11月12
    日前某時，將其名下中國信託商業銀行股份有限公司（下稱
    中信銀行）帳號000000000000號帳戶（下稱中信銀行帳戶）
    之存摺、金融卡、網路銀行密碼條，交予「吳君浩」。又於
    110年11月16、18、22日，向臺灣土地銀行股份有限公司（
    下稱土地銀行），臨櫃申請徐若庭名下土地銀行帳號000000
    000000帳戶（下稱土地銀行帳戶）之個人網路銀行及總計12
    筆受款人不詳之約定轉入帳號等事項，並在3份「個人網路
    銀行申請書暨約定書」之「請問您是否認識約定帳戶的受款
    人」欄位，均虛偽勾選「是」，使不知情之土地銀行行員陷
    於錯誤，因而同意上開個人網路銀行及12筆約定轉入帳號之
    申請，並交付土地銀行網路銀行密碼條予徐若庭，徐若庭即
    將土地銀行帳戶存摺、金融卡及網路銀行密碼條交予「吳君
    浩」。嗣「吳君浩」取得上開帳戶資料後，即使用中信銀行
    之網路銀行功能，增加約定轉入帳戶，並意圖為自己不法之
    所有，詐騙附表所示之被害人匯款至附表所示帳戶後，「吳
    君浩」即將款項轉出。
二、案經杜愛麗訴由高雄市政府警察局仁武分局報告、廖睿芯及
    黃文雄訴由新竹市警察局第三分局報告、卓宸翊訴由雲林縣
    警察局北港分局報告、黃采泠訴由新北市政府警察局樹林分
    局報告、高雄市政府警察局鼓山分局報告臺灣新竹地方檢察
    署檢察官偵查起訴及移送併辦。
    理  由
一、本案被告徐若庭所犯係死刑、無期徒刑、最輕本刑為3 年以
    上有期徒刑以外之罪，且非高等法院管轄第一審案件，被告
    於本院準備程序進行中，就被訴事實為有罪之陳述，經本院
    認合於刑事訴訟法第273條之1第1 項之規定，裁定進行簡式
    審判程序，合先敘明。
二、上開犯罪事實，業經被告於本院準備程序及簡式審判程序中
    坦承不諱（見本院卷第63-67、69-72頁），核與證人即被害
    人杜愛麗、廖睿芯、黃文雄、卓宸翊、黃采泠、林育慶之證
    述相符（見偵字3271卷第9-10頁、偵字4739卷第5-6、20-21
    頁、偵字5912卷第5-7頁、偵字6673卷第6-9頁、偵字8269卷
    第4-6頁、偵字8269卷第4-6頁），並有上開中信銀行帳戶客
    戶地址條列印、存款交易明細、中信銀行111年4月27日中信
    銀字第111224839127513號函、所附約定轉入帳戶異動表、
    上開土地銀行客戶存款往來一覽表、客戶存款往來交易明細
    表（活存）、土地銀行111年4月27日總集作查字第11110035
    68號函各1份、個人網路銀行申請書暨約定書3份（見偵字47
    39卷第34-38、106-113頁、偵字3271卷第34-36、52-54頁）
    、告訴人杜愛麗提供之雲林縣警察局斗六分局公正派出所受
    理各類案件紀錄表、受(處)理案件證明單、受理詐騙帳戶通
    報警示簡便格式表、內政部警政署反詐騙諮詢專線紀錄表、
    對話紀錄、手機網路銀行轉帳紀錄、兆豐銀行存摺影本各1
    份（見偵字3271卷第11-13、20、27-28、30-32頁）、告訴
    人廖睿芯提供之內政部警政署反詐騙諮詢專線紀錄表、臺東
    縣警察局臺東分局知本派出所受理詐騙帳戶通報警示簡便格
    式表、受(處)理案件證明單、金融機構聯防機制通報單、郵
    局存摺影本、對話紀錄各1份（見偵字4739卷第7-13、15-18
    頁）、告訴人黃文雄提供之內政部警政署反詐騙諮詢專線紀
    錄表、臺北市政府警察局大安分局安和路派出所受理詐騙帳
    戶通報警示簡便格式表、受(處)理案件證明單、受理各類案
    件紀錄表、對話紀錄、中國信託銀行新臺幣存提款交易憑證
    各1份（見偵字4739卷第22-5、27-29頁）、告訴人卓宸翊提
    供之臺北市政府警察局文山第一分局木柵派出所受理詐騙帳
    戶通報警示簡便格式表、金融機構聯防機制通報單、對話紀
    錄、手機網路銀行轉帳紀錄、中國信託銀行新臺幣存提款交
    易憑證各1份（見偵字5912卷第8-16頁）、告訴人黃采泠提
    供之內政部警政署反詐騙諮詢專線紀錄表、新北市政府警察
    局海山分局海山派出所受理詐騙帳戶通報警示簡便格式表、
    對話紀錄各1份（見偵字6673卷第12、18、31-69頁）、被害
    人林育慶提出line對話內容擷取畫面、郵政跨行匯款申請書
    影本、郵局存摺封面各1份、受理詐騙帳戶通報警示簡便格
    式表、金融機構聯防機制通報單各1份（見偵字8269卷第7-1
    0、15-16、31、37頁）等件在卷可稽，足認被告上開任意性
    自白核與事實相符，可以採信。
三、論罪科刑：
（一）核被告所為，係犯刑法第30條第1項前段、第339條第1項
      之幫助犯詐欺取財罪及刑法第30條第1項前段、洗錢防制
      法第14條第1項之幫助一般洗錢罪。
（二）被告以一幫助行為提供上開帳戶資料，而幫助詐欺集團分
      別向附表所示之人詐欺取財既遂並遮斷資金流動軌跡，係
      以一行為同時觸犯數罪名，為想像競合犯，應依刑法第55
      條之規定從一重以幫助一般洗錢罪處斷。至臺灣新竹地方
      檢察署檢察官移送併辦之111年度偵字第8269號併辦意旨
      書部分，經核與本案起訴犯罪事實具有同一事實關係，本
      院併予審酌如上，附此敘明。
（三）被告幫助他人犯一般洗錢罪，為幫助犯，爰依刑法第30條
      第2項規定按正犯之刑減輕之。又被告已於本院審理中就
      幫助洗錢犯行自白不諱（見本院卷第66、70頁），此部分
      應依洗錢防制法第16條第2項規定，遞減輕其刑。
（四）爰審酌被告素行尚佳，未有犯罪之前案紀錄，被告任意提
      供上開帳戶資料予他人，幫助他人犯罪，致使真正犯罪者
      得以隱匿其身分，助長詐欺犯罪猖獗，破壞社會治安及金
      融秩序，更將造成警察機關查緝詐欺集團犯罪之困難，並
      致使被害人等財產權受侵害，所為實值譴責，惟念被告犯
      後終能坦承犯行，犯後態度尚可，暨其自述高中畢業、已
      婚、目前剛離職、經濟來源為其配偶等一切情狀，量處如
      主文所示之刑，並諭知罰金易服勞役之折算標準。
（五）末查，被告未曾因故意犯罪受有期徒刑以上刑之宣告，有
      臺灣高等法院被告前案紀錄表1 份在卷足按，其因一時失
      慮，致罹刑章，惟犯罪後坦承犯行，經此偵、審程序後，
      當知所警惕，應無再犯之虞，而認原審所宣告之刑以暫不
      執行為適當，爰依刑法第74條第1項第1款之規定，諭知緩
      刑2年，以勵自新。又為促使被告日後更加重視法規範秩
      序、強化法治觀念，敦促其確實惕勵改過，並使其能以義
      務勞動方式彌補其犯罪所生損害等考量，本院認應課予一
      定條件之緩刑負擔，令其能從中深切記取教訓，並督促時
      時警惕，爰併依刑法第74條第2項第5款之規定，諭知被告
      應於本判決確定後1 年內，向執行檢察官指定之政府機關
      等團體，提供如主文所示時數之義務勞務，以期符合本案
      緩刑目的（若被告不履行此一負擔，且情節重大足認原宣
      告之緩刑難收其預期效果，而有執行刑罰之必要者，依刑
      法第75條之1第1項第4 款之規定，得撤銷其宣告），復依
      刑法第93條第1項第2 款之規定，宣告於緩刑期間付保護
      管束，俾由觀護人予以適當之督促，以觀後效。
四、不予沒收之說明：
　　被告將其申請之上開2銀行帳戶資料提供予詐欺集團成員遂
    行本案犯行，無積極證據證明被告就本案犯行獲有報酬，無
    從認定有何犯罪所得，爰不予宣告沒收。
據上論斷，應依刑事訴訟法第273條之1第1項、第299條第1項前
段，判決如主文。　
本案經檢察官馮品捷提起公訴，檢察官翁貫育移送併辦，檢察官
孫立婷到庭執行職務。
中　　華　　民　　國　　111 　年　　9 　　月　　16　　日
                  刑事第五庭    法  官  魏瑞紅
以上正本證明與原本無異。
如不服本判決應於收受本判決後20日內向本院提出上訴書狀，上
訴書狀應敘述具體理由。上訴書狀未敘述上訴理由者，應於上訴
期間屆滿後20日內補提理由書狀於本院(均須按他造當事人之人
數附繕本 )「切勿逕送上級法院」。 
中　　華　　民　　國　　111 　年　　9 　　月　　16　　日
                                書記官  呂苗澂

附錄論罪科刑法條：
刑法第30條
幫助他人實行犯罪行為者，為幫助犯。雖他人不知幫助之情者，
亦同。
幫助犯之處罰，得按正犯之刑減輕之。
刑法第339條第1項
意圖為自己或第三人不法之所有，以詐術使人將本人或第三人之
物交付者，處5年以下有期徒刑、拘役或科或併科50萬元以下罰
金。
洗錢防制法第2條
本法所稱洗錢，指下列行為：
一、意圖掩飾或隱匿特定犯罪所得來源，或使他人逃避刑事追訴
    ，而移轉或變更特定犯罪所得。
二、掩飾或隱匿特定犯罪所得之本質、來源、去向、所在、所有
    權、處分權或其他權益者。
三、收受、持有或使用他人之特定犯罪所得。
洗錢防制法第14條第1項
有第二條各款所列洗錢行為者，處7年以下有期徒刑，併科新臺
幣5百萬元以下罰金。

附表
編號 被害人 詐騙方式 匯款時間 金額（新臺幣） 匯入帳戶 1 杜愛麗 使用通訊軟體LINE暱稱「森」帳號，向杜愛麗佯稱：投資NZX虛擬貨幣網站（網址：www.lcctw9.com）網站云云，致杜愛麗陷於錯誤，爰依指示於右揭時間匯款至右揭帳戶。 110年11月22日19時25分許 10萬元 上開土地銀行帳戶    110年11月22日19時26分許 10萬元  2 廖睿芯 使用通訊軟體LINE暱稱「森」帳號，向廖睿芯佯稱：投資鴻海傳奇今生網站（網址：www.haihongguojji.com）云云，致廖睿芯陷於錯誤，爰依指示於右揭時間匯款至右揭帳戶。 110年11月19日11時3分許 2萬元 上開中信銀行帳戶 3 黃文雄 使用通訊軟體LINE暱稱「Alva」帳號，向黃文雄佯稱：投資VIPOTOR網站（網址：crm.vipbfx.com），需依指示存入金額云云，致黃文雄陷於錯誤，爰依指示於右揭時間匯款至右揭帳戶。 110年11月19日16時4分許 5萬7,000元  4 卓宸翊 使用通訊軟體LINE暱稱「劉文慧」、「Meta trader5」帳號，向卓宸翊佯稱：操作外匯云云，致卓宸翊陷於錯誤，爰依指示於右揭時間匯款至右揭帳戶。 110年11月24日15時24分許 14萬元 上開土地銀行帳戶 5 黃采泠 使用通訊軟體LINE暱稱「劉文慧」、「Meta trader5」帳號，向黃采泠佯稱：投資NZX網站（網址：crm.vipbfx.com）云云，致黃采泠陷於錯誤，爰依指示於右揭時間匯款至右揭帳戶。 110年11月23日13時34分許 20萬元     110年11月24日15時33分許 5萬元     110年11月24日15時34分許 5萬元  6 林育慶 以Line通訊軟體向林育慶謊稱，操作虛擬貨幣網站mt4外匯平台可獲利云云，致林育慶因而陷於錯誤，爰依指示於右揭時間匯款至右揭帳戶。 110年11月19日上午10時38分許 150萬元 上開中信銀行帳戶